臺灣高等法院花蓮分院刑事判決　　　 100年度侵上訴字第16號
上　訴　人　臺灣臺東地方法院檢察署檢察官
被　　　告　柯憲達　男　45歲（民國○○年○○月○○日生）
　　　　　　　　　　身分證統一編號：V120640205號　
　　　　　　　　　　住臺東縣鹿野鄉永安村永樂153巷6號
選任辯護人　陳信伍律師
上列上訴人因被告妨害性自主案件，不服臺灣臺東地方法院99年
度訴字第91號中華民國100年5月26日第一審判決（起訴案號：臺
灣臺東地方法院檢察署98年度偵字第1842號），提起上訴，本院
判決如下：
    主  文
上訴駁回。
    理  由
壹、本案經本院審理結果，認第一審為被告無罪之諭知，認事用
    法並無不當，應予維持，並引用第一審判決書記載之理由如
    附件所示。
貳、上訴理由：
一、檢察官上訴書所載上訴理由意旨略以：     
(一)原審以照片及驗傷單，認被害人（即告訴人）A女（姓名、
    年籍詳卷，代號3653-9812）右手臂於外觀上並無瘀青或其
    他明顯可見因防衛、抵抗所造成之外傷，即認被告並無強拉
    A女一事，容有速斷，蓋強拉並非必定造成身體有外傷之存
    在，且A女因遭按摩棒插入下體，導致大量出血，昏倒在床
    等情，有現場勘查報告等為證，原審均隻字未提，亦未就事
    證有何論斷，應屬判決不載理由而違背法令。
(二)又被告柯憲達於審判中自承，其見A女因性交後有大量出血
    之情，則依經驗法則，若被告確與A女為合意性交，其應會
    協助A女止血並撥打求救電話，使A女得以送醫救治，然被告
    竟就此情形未有任何反應，即離開現場，被告甚至辯稱，「
    於性行為結束後係A女親自下樓開後門送伊出去等語」（參
    見原審判決第9頁），則若被害人已大量出血，豈有力氣起
    身，再下樓開門送被告出去？是原審認定事實，實與經驗法
    則相違。
(三)原審判決固認：「被告其與案發當日與A女飲酒時曾提及情
    趣用品之事，並表示將贈送一組予A女等情節既堪予採信」
    （參見原審判決第8頁），並以證人周聰順之證述以資佐證
    。惟查：證人周聰順為智能不足之人，此有其叔周丁財可資
    佐證，是其因無能力對具體事實作連貫及清楚之敘述，該證
    詞顯不足採信；又就上開事實認定，A女自始即否認有與被
    告聊及此話題，且在場另有A女所僱用之良美(外籍配偶)可
    資佐證，原審竟就應調查之證據而未予調查，亦屬判決違背
    法令。
二、告訴人於100年6月10日聲請檢察官上訴後，再於100年6月16
    日另具狀予檢察官補述：
(一)原審判決認事用法均有違背法令之處：
  1.告訴人合先陳明，告訴人因各種因素婚姻失敗，而罹有重度
    憂鬱症，然與前夫仍維持良好互動關係，仍為固定性伴侶，
    告訴人絕無可能與不熟悉之被告合意性交，而破壞告訴人與
    前夫之和諧關係。
  2.查告訴人除有處女膜新裂傷約0.2×1.0公分、左側巴氏腺囊
    腫1.0×1.0公分之診斷證明書外，另有右手臂之瘀青係抵抗
    之外傷造成，因遭被告強拉其右手及頭髮上樓，而造成其手
    臂瘀青。再依檢察官起訴書所載證據清單編號第5項，現場
    勘驗報告（包含刑案現場勘察採證報告書、勘察照片）並有
    受害照片46張等，作為佐證被告確有加重強制性交之犯行。
  3.惟查，原審判決竟認告訴人右手臂之瘀青，並不明顯，認並
    無使用強制力，另外對於現場告訴人之床單、床舖因大量出
    血之現場勘察報告及照片等，遭性凌虐致告訴人陰道大量出
    血不止陷於不省人事，昏倒在床之傷害等，均隻字未提，顯
    有判決不備理由之違法。
  4.被告柯憲達既自承看到告訴人有大量出血之情況，依正常情
    況，如告訴人真與其合意性交，其應會幫告訴人止血或送醫
    救治，然被告竟未予送醫救治。實際上被告因驚恐而迅速逃
    離現場，遭警查獲後，被告為圓謊而編撰說要留給告訴人用
    之謊言。原審不查，為其蒙蔽而認其無性侵之犯行，其認定
    事實有違經驗法則。
  5.再者，按摩棒等情趣用品之談論與違反告訴人之意願而為性
    侵之犯行並無任何因果關係，原審判決中有長達四、五頁均
    在調查，是否曾在告訴人檳榔攤討論情趣用品等話題，姑不
    論已偏離本案應予調查證據之範疇，與犯罪構成要件並無關
    聯性，且觀諸當時在場之證人張鉦榮，其自被告進入檳榔攤
    之前即在場，幾乎與被告同時離開，證人張鉦榮可說自始至
    終均在場，其證詞亦從未提及告訴人有與被告討論到按摩棒
    等情趣用品之話題，又參諸在場之證人陳俊凱亦同。
  6.然，原審竟採納證人周聰順偵審中前後矛盾之證詞，認告訴
    人有與被告聊及按摩棒等情趣用品之話題。惟查，告訴人自
    始至終即否認有與其聊及此話題，且在場另有告訴人雇用之
    良美（外籍配偶）可供傳訊查明真相，竟未予傳訊調查，亦
    有證據未予調查之違失。
  7.再查，周聰順為智能不足之人，有自幼扶養其長大之叔叔周
    丁財（住址同證人周聰順）可供傳訊作證，其證詞前後矛盾
    或陳述不一，係因其無能力對具體事實作連貫及清楚之敘述
    ，其證詞顯不足採信。                  
  8.證人張鉦榮與被告幾乎同時離開，告訴人經營檳榔攤，於打
    烊後將店前收拾乾淨後，放下鐵門，因不做生意即無再開啟
    之必要，此為鄰居眾所周知，如有朋友或親人來訪，於鐵門
    放下後，均是由後門進出。因既已打烊要休息，縱有客人前
    來購買應會告知明天再來買，亦不可能費時費事再開啟鐵捲
    門，此亦為證人張鉦榮等知悉之事實，原審竟認被告自正門
    進出而由告訴人主動開啟鐵捲門此亦有違常情。
  9.尤有甚者，被告為脫免罪責，竟謊稱，「於性行為結束後告
    訴人親自下樓開後門送伊出去等語」。參照被告自承見到告
    訴人於按摩棒插入後即大量出血，且刑事現場之勘察報告及
    照片等證據亦顯示告訴人所受之傷害，因大量出血導致床單
    、床舖等血跡均是一大片、一大片，已陷入半昏迷、休克狀
    態，告訴人癱臥在床，如何有力氣起身，再下樓開門送被告
    出去，原審判決對於證據之勾稽及調查，均有違誤，而片面
    採納被告之謊言，與被告之供述相矛盾亦有判決理由與卷證
    矛盾之處。
(二)查，本件檢察官起訴之事實，除妨害性自主罪外，尚於起訴
    書論及被告強押A女及拉傷告訴人手臂，以色情按摩棒戳傷
    告訴人A女陰道之行為，應另論以刑法第302條第1項之剝奪
    他人行動自由罪及第277條第1項之普通傷害罪，（尤以，告
    訴人陰道之撕裂傷造成大量出血所受傷害幾乎奪去告訴人之
    健康）原審判決均未於理由敘明其認定無罪之依據及理由，
    顯有漏未判決之違背法令之處。
(三)爰狀請明察，予以補充上訴理由並請鈞長予以聲明上訴，將
    上訴理由書繕本送達予告訴人，嗣後【告訴人將於二審辯論
    及準備程序中均到庭主張權利及論告】，以儆不法。
、駁回上訴之理由：    
一、性侵害案件被害人友善法庭與公訴舉證責任之交融與取向：
(一)被害人在刑事案件之地位及人權尊嚴之建立固為文明國家之
    重要內涵，惟國家目前並無適當資源為被害人提供法庭諮商
    ，以協助澄清被害人是否適宜親自到法庭陳述或其陳述過程
    應如何協助之機制。就妨害性自主案件而言，被害人確需要
    專業之社工及心理諮詢，但法院並無司法社工之編制，目前
    僅能委之於各地方政府「性侵害防治中心」所屬社工員（多
    數為約聘人員）協助被害人；因之，關於友善審判環境之經
    營，尤其對妨害性自主案件被害人之尊重與保護，司法行政
    確已積極推動「性別平等」及「權力控制」理論與認知等相
    關課程，以促使司法人員具有澄清、同理被害人之認知與心
    念，並建構友善審判環境。本件於原審法院審理過程，即先
    予曾徵詢社工員意見以查明告訴人是否適合出庭，據社工員
    告知：「被害人之身心狀況可以適合出庭，因為被害人有一
    直問我何時要開庭。」（見原審卷一第144頁電話紀錄）；
    此外，本院審理過程中，本件被害人亦已委任專業律師為告
    訴代理人到庭陳述意見，被害人復由社工員陪同到法院以視
    訊方式全程觀看法庭審理。
(二)社會、法律等專業人員於協助被害人過程，面臨賦權與消權
    之衝突：  
  1.就社會、法律工作專業人員之職責而言，賦權（或充權）應
    是其專業工作之核心目標，專業人員對被害人之賦權，是源
    於社會、法律工作等專業活動過程，認知應如何協助被害人
    修補或回復其本有的尊嚴、公平、能力，以減低其自身的無
    能或無奈感受，並具體以本身之專業結合資源協助被害人澄
    清其主客觀情境、資源，以使其有信心、能力去運用社會資
    源以修復及發展、成長。                
  2.被害人若無法得到適度、正確的協助，固可能會將受害過程
    歸咎於自己或為自己的行為招來不當的外力加害，因而對自
    己作為一個人應有的自信、尊嚴產生自我否定；反之，協助
    被害人之專業者若於陪伴、協助過程，無法引導被害人對主
    客觀情境作適當的澄清，讓被害人陷溺或誤以為強烈攻擊對
    方才能彰顯被害程度而獲得補償，卻可能因未能及時澄清文
    明制度運作結構與規則，與自我尊嚴、價值之本質，反將因
    誤用方法或過分渲染而失去或產生社會支持的失落感；相同
    而言，社會流行觀點或大眾，若於支援、陪伴、協助過程有
    所不當，亦可能會造成對被害人「消權」，更有可能因誤解
    文明制度而錯失懲治加害人機會，徒使被害人陷於無助之困
    境等消權之疑慮，徒生文明制度之遺憾等副作用。
  3.本件告訴人在「財團法人犯罪被害人保護協會」指派專業律
    師為告訴人之代理人予以協助下，告訴人代理人確實積極協
    助檢察官舉證，以期能證明被告有告訴人所指訴之罪名，而
    本件被害人（告訴人）亦具狀陳述，並堅持要親自到庭，並
    經安排於審判法庭外之視訊隔離室全程觀看法庭審理，且於
    本院徵詢其意見時，陳稱其迄今仍會害怕等語。
  4.然佐以卷附原審勘驗告訴人與被告等人法庭外對話之錄音譯
    文，告訴人面對被告之談話之用詞、語氣等情，反烘托彰顯
    告訴人在法庭所稱見到被告仍會害怕云云，與其在法庭外與
    被告之互動時之表現（參見原審判決正本第13頁末段及原審
    卷第101頁以下之錄音譯文），迥然不同。
  5.不論是社工或法律專業人員，若僅止於全盤接受告訴人之主
    觀或堅持，專業將無法妥適關照事實真相，自難續行協助被
    害人啟動復原力以展開修復歷程。
  6.因此，司法運作作為文明制度正義審查機制，除自我檢討外
    ，自應隨時儆醒勿陷於一般社會之情緒流行，而應適當地揭
    露正義運作之本質。                      
(三)刑事訴訟法固無如民事訴訟法第295條第1項「當事人就其提
    出之事實，應為真實及完全之陳述。」之規定，然刑事訴訟
    法第2條第1項卻另有明文規定「實施刑事訴訟程序之公務員
    ，就該管案件，應於被告有利及不利之情形，一律注意。」
    又「告訴人之告訴，係以使被告受刑事訴追為目的，難免故
    予誇大，是其指訴是否與事實相符，仍應調查其他證據以資
    審認。」（最高法院52年台上字第1300號判例意旨、93年台
    上字第6077號判決意旨參照）可徵過度渲染的指訴，非但無
    法建構被害情節，反而產生如判例意旨所揭示告訴人指訴之
    不可完全憑信；抑有進者，經過份渲染之指述與證據方法，
    不但妨礙犯罪事實之建構過程，亦有可能因此而衍生或損減
    其證據能力、證明力，更有可能揭露告訴人欲隱藏或保護之
    私密與尊嚴；從而，非但無法作為佐證告訴人之指訴為真實
    之直接或間接證據，反而，因自我減損該等證據之證據資格
    、證據能力、證明力，而無法達到適當懲治加害人之目的。
  1.關於被告與告訴人間於法庭外之相關對話錄音一節，原審於
    99年11月22日準備程序時，檢察官、辯護人均當庭確認以原
    審法院法官助理所協助勘驗整理的譯文內容為準（見原審卷
    一第100頁，下詳）。由上開譯文之對話，佐以相關證人之
    陳述，已足徵告訴人自承從當天下午1點多以迄6點多之間持
    續與被告等數名男性喝酒。
  2.再由原審準備程序中，檢察官曾檢視上開譯文，並爭執其證
    據能力，可見原審檢察官已發覺被告與告訴人為性交行為時
    ，告訴人當時有陷酒醉可能。            
  3.然原審檢察官則選擇以傳喚告訴人作為證人，期於原審審理
    時經由告訴人之證言以證明告訴人未酒醉；當原審檢察官問
    證人（即告訴人）「妳那時候有沒有醉？」證人回答「沒有
    醉」，檢察官又問：「柯憲達行為前，妳的意識清醒的嗎？
    」證人即告訴人回答「清醒的。」檢察官又問：「所以當時
    妳有能力來決定要不要跟柯憲達發生性關係？」告訴人即證
    人回答「有」。（見原審卷一第162頁）由於公訴之方向全
    依告訴人之主觀意志而行，以致公訴過程除未見有重新審酌
    是否已出現應注意有利於被告之證據外，迄今告訴代理人、
    檢察官尚未就當時狀況，告訴人是否酒醉等情狀，重新查證
    、評估。        
  4.佐以告訴人為妨害性自主罪之性侵害案件被害人，卻於索求
    「美金十萬元」賠償未果，即揚言「我跟你講，沒處理沒差
    ，我最多請媒體來而已啦，你阿達我絕對給你光榮，我會給
    你很光榮！」（見原審卷一第124頁正面）可見控訴過程受
    限於告訴人主觀意志，致本案既未能注意上揭客觀情形，是
    否屬有利於被告答辯之情事，遑論協助告訴人澄清真相，適
    當、有效地追訴加害人，或還原當時之真實狀況，評估是否
    更改追訴方向。        
二、關於告訴人罹患「憂鬱症」之身心狀況，原審已於其判決理
    由二(八)、四(一)至(五)中，詳細分析告訴人固有其殘障手
    冊所稱身體心智狀況，然與刑法第222條第1頁第3款、第225
    條之規範要件有間。(見附件原審判決第11頁第2行以下、第
    12頁第6行至第14頁第10行）。
三、告訴人於法庭外曾指責被告不應利用告訴人酒醉時欺侮她等
    情，適足以反證被告並非使用強暴手段與告訴人為本案之性
    交。                    
(一)本件原審審理時，檢察官曾主動使告訴人為證人而詰問其是
    否陷於酒醉狀態，期以告訴人斷然否認，作為支持起訴罪名
    之依據，然證人（告訴人）卻當庭否認酒醉等情，顯與其於
    法庭外之陳述不同，並因辯護人之反詰問而動搖告訴人指述
    情節之可信度；又此證人即告訴人於法庭外陳述之錄音，除
    經原審法院當庭勘驗，檢察官、被告等人均同意其錄音譯文
    以法院（法官助理）勘驗製作之譯文為準外（原審卷一第99
    頁），並因曾經由檢察官以告訴人為友性證人而進行詰問程
    序（原審卷一第161頁以下），且此一錄音及譯文，詳實呈
    現被告與告訴人互動情節，佐以判斷告訴人指訴情節之真偽
    ，需要各種間接證據以為比對、澄清，此一告訴人法庭外陳
    述，既屬可供判斷、推論被告是否有強暴事實之重要證據，
    自應認有證據能力。
(二)用酒醉與強暴手段係不同之犯罪行為，利用他人酒醉狀況而
    予以性交，與刑法第221條或第222條之罪名，其行為人、被
    害人之主觀意思，乃至客觀行為情狀或身心狀況均不同，就
    法律評價而言，兩者之基本事實不同。因之，若告訴人確已
    酒醉，被告並無另外使用強暴手段之必要，亦即告訴人若陷
    於酒醉而不知反抗，不生另以強暴手段使其不能反抗之情事
    。
  1.告訴人自承「我人酒醉，我酒醉成那個樣子了，我喝酒喝到
    那樣子。」「在座幾個人跟我喝，兩點多開始喝，一點多…
    就有人開始跟我喝…一點多我就開始喝了。」「我一點多，
    我叫她不能喝，幫我顧店，她沒有喝酒，還跟我說『老闆娘
    你喝』，我就開始喝了，我醉成這樣，你竟然還欺負我，還
    跟我說你情我願。」（原審卷一第123頁反面、第124頁）已
    見被告確自案發當天下午一點多即開始與被告等多人持續喝
    酒喝到酒醉。                
  2.告訴人亦稱「（被告：我說的是過程，本來就是妳同意我同
    意，也沒有什麼人不對啊！）過程是只有我們兩個人知道，
    以後法官那邊再講，不需要在這個時候說過程。」（原審卷
    一第122頁反面）「事實還是不事實，現在不要講，那是法
    律上的，你現在是承認，我不承認，要和解不要和解？這樣
    就好了，【不要講過程】，你情我願是你說的，我說不要啊
    ，我從頭到尾有給你招嗎？我從頭到尾有跟你說阿達什麼情
    形嗎？我喝酒這樣耶。」（原審卷一第121頁反面）「（被
    告：你酒醉會摸人？）【我酒醉，我自然反應也是有】，我
    會酒醉。」（原審卷一第123頁反面）「（被告：頭先是妳
    先給我摸，先對我吹我）對啊，給你摸給你吹（台語，意指
    【口交】）沒錯啊，給你摸給你吹是你說的，我講的是我講
    的，對不對？這個是要去跟法官講，這個時候你不要在那邊
    你情我願。」（原審卷一第122頁）由告訴人與被告對話之
    口氣與陳述內容，應可推徵被告至多是利用告訴人酒後經由
    撫摸進而發生口交等情事。
  3.告訴人另稱「（被告：喝到最後，是妳自己拉鐵門又按鐵門
    下來，說要到樓上啊！）這些話我相信在法官那邊講，不要
    在這邊講。」「你要考慮考慮啦！【啊要不要隨便你啦】！
    啊一些事留一些氣力去跟法官講啦，不要在這裡講…」「（
    被告：妳是要跟我拿錢，又要告我就對了？）不可能啦，【
    我跟妳拿錢又要告你，我要怎麼跟你拿錢啊！】現在是什麼
    情形？（被告：現在開10萬啊，妳還說叫我去法官那邊解釋
    。）啊你現在要跟我糊，【我說不用浪費力氣，乾脆拿錢給
    我就好啦！】回去自己想看要怎麼說，要怎麼解決就好了，
    …」（原審卷一第127頁正面及反面）由此段對話，可推徵
    告訴人有意以刑事逼被告出錢「美金10萬元」和解。
(三)由告訴人事後與被告等人對談所承認之情形，與告訴人指訴
    被強暴情形有異；若被告確有利用告訴人酒醉狀況而予以
    性交，要難逕以刑法第221條或第222條論罪科刑，乃屬是否
    構成刑法其他妨害性自主罪。
(四)本案出現上開被告可能涉有利用告訴人酒醉而予以性交之疑
    點或證據，並非源於檢察官或告訴人提出於法院，反而是被
    告用以反駁控方檢察官之追訴所提供之證據，應屬被告辯護
    之依據，苟非經過嚴格證明等程序，尚難逕以反向推論被告
    犯罪而逕就未經檢察官請求事項予以認罪科刑。
(五)況且，告訴人既然當庭自稱性交前並未喝醉，亦稱意識清醒
    ，此外，此等被告趁被害人酒醉而性交之事實，既未見諸於
    起訴書，亦未於審理過程中以言詞陳述就此為追訴，反而一
    再堅持告訴、控訴被告應以刑法第221條、第222條之罪名，
    予以論罪科刑，此等罪名之犯罪構成要件不同，其基本事實
    不同，且控訴一方主觀上亦無就強暴方式以外之行為，於本
    案審理中予以追訴之意思，法院自不得逕為審理。
四、告訴人請求上訴意旨中，雖陳稱其於警方採證時，有指述「
    手臂、頭部，曾遭被告拉傷」等情；惟此僅為告訴人一方指
    述，且依告訴人所提出之「受理疑似性侵害事件驗傷診斷書
    」，關於身體傷害描述：「無明顯外傷」、檢查結果：除陰
    部有「處女膜新裂傷約0.2×1.0cm、左側巴氏腺囊腫約1.0
    ×1.0公分」外，其他如：頭面部，頸肩部、胸腹部、背臀
    部、四肢部、肛門、其他部位均載明「無」，即無受傷。（
    見原審卷一第145-第146頁）已見告訴人所稱受傷、被性虐
    待等情形，與告訴人在醫師、相關社工員依循處理疑似性侵
    害事件標準作業化所進行相關驗傷診斷過程所為驗傷診斷結
    果，顯然不同。
(一)就控訴一方主張有「因強制力所導致之傷」作為推論曾出現
    強暴手段，係所謂以「結果」之證據作為建構推論曾有導致
    結果之「因」，此時仍須先檢驗此「果」並予以定性，再進
    而證明此「果」確係出於所欲證明之「因」，即應先審究、
    證明有「果」存在，並且此「果」與所欲推論、證明之「因
    」確有關連性，此時才能由「果」導證推論有「因」存在，
    並進而評價其「因」（行為、手段）是否確實合於控訴一方
    選擇作為審究刑罰法律所規範處罰之對象（要件）。
(二)告訴人自警詢時即為上開指述，而警詢卷第39頁至44頁之照
    片，警方均有附註「（告訴人）自述遭嫌犯拉傷」等文義，
    依照片所示及告訴人所指受傷之時間等情，已難認照片所指
    之傷與被告有直接關連性。此外，警方亦僅依告訴人之指述
    拍照存證，並因無其他佐證，只好以文字記明上情。
(三)又告訴人告訴及警方拍照時間為98年9月12日18時25分及同
    日19時24分，而上開「受理疑似性侵害事件驗傷」時間為98
    年9月13日零時54分，時間相距不遠，則告訴人於警詢指述
    時，身體外觀所呈現情形，與驗傷診斷時之身體外觀情形，
    於客觀上應無不同。              
(四)上開驗傷診斷歷程更是在醫師、相關社工員依循處理疑似性
    侵害事件標準作業化程序，所進行之相關驗傷診斷，就傷害
    之檢驗、判斷本較具專業，而具可信度；然兩相對照，並佐
    以警詢卷之卷證，可認告訴人雖先曾於警詢為指述遭受拉傷
    ，卻為專業醫生於檢驗結果（驗傷診斷書）所不採認。
(五)此外，原審依卷證照片及訪談資料分析告訴人之指述，並非
    無疑，經核尚未背離經驗與論理法則，亦難僅以說明是否簡
    略，逕認有告訴人請求上訴書所稱疏未審酌情事（詳見附件
    判決正本第5頁第1行以下）。
五、告訴人及公訴意旨所稱告訴人曾遭被告以仿男性陽具形狀之
    電動按摩棒（下稱假陽具）暴力性虐待一情，與客觀之跡證
    有違：
(一)刑法第221條或第222條妨害性自主罪之犯罪構成要件，主要
    在於使用強暴手段或類似方法以達到性交目的，因此，審理
    之對象，仍然是行為人有無使用強暴手段與否，亦即在行為
    人為達到性交目的之前，其相關行為即所用之手段，及於性
    交過程有無使用強制力。以使用暴力手段而達到性交目的者
    ，不當然要使用器物，反之，男女合意性交過程亦有使用假
    陽具、按摩棒等物品之情形，自不能以性交過程出現按摩棒
    即評價為暴力。進而言之，男女雙方酒後為性交行為，不問
    合意性交或一方乘他方酒醉而性交，其過程若有使用一般市
    面上販售之情趣用品，均有可能會出現情況不一之傷害，亦
    即於性交過程中使用一般市面上販售之情趣用品，並不當然
    構成暴力手段，殊難僅以有器物作為性交手段造成傷害，即
    推徵有使用強暴方式，亦難認性交過程另外有傷害之犯意。
(二)扣案假陽具等證物（扣案物品清單，見98年度偵字第1842號
    卷第65頁），已據原審審理時當庭提示及詢問被告等人之意
    見（見原審卷二第12頁反面、第16頁正面、反面），復有採
    證照片（警卷第34頁、98年度偵字第1842號卷第40頁、第42
    頁）附卷可稽；於本院審理提示證物時，被告明白稱「情趣
    用品（假陽具1根、跳蚤蛋1個）才是我的」等語。細觀該假
    陽具1根，為俗稱情趣用品之一種，其外型主要為仿男性陽
    具而製造，以橡膠類等為材質，內有顆粒之填充物，致陽具
    近龜頭前端部分表層略有夥粒狀之突出，陽具中間部位另有
    加粗環節（見上開偵查卷第40頁、第42頁照片中，黃黑紙標
    示所示位置）。由於本判決未能亦不宜附該假陽具之圖片，
    爰併此另以數據分析說明：該假陽具之龜頭部位外圍圓周長
    約為12公分、加粗環節則約為14.4公分，龜頭與加粗環節外
    之平順部位約為12.4公分。
(三)女性陰道部位應是脆弱部位，即使是正常之性關係，若稍有
    粗劣之性交行為即易造成受傷流血，尤其是酒後情緒高昂時
    之性交過程，本就容易使女性受傷，一般新聞之社會版面亦
    可見有此等因性交流血而就醫之新聞。
(四)本案若以告訴人所稱被告有以上開假陽具為器物，作出性虐
    待之粗暴插入、抽出方式對待女性性器，衡以該假陽具之材
    質構造及女性陰道之特性，應會造成明顯之傷，而非只是「
    處女膜新裂傷約0.2×1.0cm、左側巴氏腺囊腫約1.0×1.0公
    分」；亦即對照該假陽具之器物材質，內部有填充顆粒及外
    部粗平不一，卻僅造成上開陰部「處女膜新裂傷約0.2×1.0
    cm、左側巴氏腺囊腫約1.0×1.0公分」，適可反面推徵被告
    以來回插入、抽出方式對待告訴人陰道、性器之動作，應與
    告訴人所稱粗暴虐待之情節，明顯相反。
(五)承上，依前述告訴人事後循性侵害事件之標準作業驗傷所見
    之陰部驗傷診斷結果「處女膜新裂傷約0.2×1.0cm、左側巴
    氏腺囊腫約1.0×1.0公分」，及所使用之器物，且身體其他
    部位並未有受傷，與告訴人所稱曾被以假陽具暴力「性虐待
    」等傷害情節，顯然有間。
六、告訴人指稱性交後曾出現大量流血與現場跡證有違：
(一)診斷書上開受傷情形，固然會造成女性之陰部出現流血情況
    ，但此等受傷所產生之流血情況，應不致出現告訴人所稱【
    大量流血】之程度。
(二)依警方之刑案現場勘察採證報告及照片（98年度偵字第1842
    號卷第37頁-第38頁、第40頁、警卷第32頁至34頁），並無
    大量血跡之證據，已見本案於客觀上經警方專業勘察仍未見
    有告訴人所稱大量血跡；亦可見告訴人以證人身分證言時，
    於原審所稱「（審判長問：枕頭上也有噴很多血嗎？）枕頭
    上也有，床單、床被、棉被都有，都是被噴的。」（見原審
    卷第175頁反面）顯與現場客觀跡證之事實不符，徒然揭露
    告訴人有誇大指述之情形。
(三)細察本案現場留有血跡者，僅為告訴人平素所用之枕頭套正
    面，該枕頭套之花色為「彩色斑點圖案」（警卷第34頁），
    經對照上開警卷第33頁上方枕頭套之全景位置，可見枕頭套
    有血跡部分，亦僅出現在左下緣，而其上之血跡斑點，為大
    小不一約有十數點，而非成片之血漬。
(四)告訴人現場所用之「床墊」，經對比警卷第32頁上、下2張
    照片及第33頁上方照片後，可認警卷第33頁下方照片應屬床
    墊之側邊（約略近似淡粉色系），而非供人睡覺之正面，而
    床墊正面為乳白色，若有血跡將會清晰顯露，此床墊側邊所
    出現之痕跡，相較於上開枕頭套血跡之形狀顏色，依目視應
    即可判定屬使用日久之污痕，而非血漬。
(五)告訴人雖稱其於事後已將相關衣物等丟入洗衣機清洗，已違
    常情；進而言之，沾有血跡之衣物，除非特別以化學藥劑處
    理，一般洗衣方式，並不能將血跡完全去除或洗淨，且依目
    前科技水準與鑑驗技術，應能鑑定出血跡反應，然本案從警
    方採證之照片，除了上開枕頭套外，無論是衣物（警卷第36
    頁、第37頁、第38頁、第45頁、第46頁）、床罩（警卷第31
    頁、第32頁、第33頁、第34頁）均無遺留血跡之徵象；況床
    墊不生置入洗衣機清洗之問題，然【床墊之正面（即供人睡
    覺部分）依採證照片（警卷第32頁、第33頁、第34頁）所示
    ，仍未見有血跡留存】；另警卷第32頁下方照片所示床罩下
    緣外觀，仿如一片規則均勻之深紅色，惟對同頁上方照片及
    警卷第30頁、第31頁、第33頁、第34頁，該深紅色乃是床罩
    本身之顏色。
(六)上開所述枕頭套、床罩（床單）部分，除枕頭套有前述血跡
    外，經檢視比對扣案證物編號4-1至4-3、5-1至5-5、6-1、7
    -1至7-6之證物外觀並無血跡，且上開扣案證物之經送請刑
    事警察局以化學「酸性磷酸酵素法」、「不分層萃取」等方
    法檢驗結果，並未驗出ＤＮＡ等反應（見98年度偵字第1842
    號偵查卷第65頁、第38頁、第44頁-第45頁），益徵案發現
    場跡證，經警方為專業勘察後，僅發現有枕頭套正面左下緣
    ，有十數點血跡，亦有臺東縣警察局「刑案現場勘察報告」
    附於偵查卷可憑。
(七)本案經受理之警方人員現場偵查、採證等程序，確未見到告
    訴人所稱大量流血之跡證等客觀證據資料，可認告訴人所稱
    大量流血云云，與現場客觀事實相違。
(八)又上訴意旨及告訴人請求上訴理由書指摘被告自承看到告訴
    人「大量出血」等情，然細察卷證可見：
  1.被告於99年1月14日上午接受偵查時，係供稱「後來發現她
    陰部流很多血，我就沒有興趣，我就說我要回家」（見98年
    度偵字第1842號偵查卷第26頁）被告係稱看到陰部流很多血
    ，並非「大量流血」，兩者語意雖同時形容流血現象，但所
    描述之程度不同。
  2.被告於原審審理時則稱「我就在床邊與3653-9812（告訴人
    ）性交，後來我看到3653-9812有流血，我以為3653-9812
    的月經來了，所以我就停止了，我問3653-9812流血了怎麼
    辦，3653-9812說他自己會處理，我說我要回家了。」（原
    審卷第219頁）被告亦未自白見到告訴人大量流血。
  3.被告所自承或經歷者，並非告訴人或上訴意旨所稱「遭性凌
    虐造成告訴人陰道大量出血不止陷於不省人事，昏倒在床。
    」；且被告為已婚男性，主觀既認為是因「月經」而流血，
    且已詢問對方意見，被告因而於停止性交行為後，離開告訴
    人住處，尚難認有上訴意旨所稱違反常情之事。
七、關於告訴人於本案性交後之意識狀況：
(一)本案既無告訴人曾大量出血之跡證，已難認告訴人事後所稱
    「遭性凌虐造成告訴人陰道大量出血不止陷於不省人事，昏
    倒在床」一情確屬事實。
(二)又告訴人於檢察官主詰問「你那時已昏迷了，是這樣的意思
    嗎？」時，告訴人仍回答「不是完全昏迷，就是意識不清楚
    。」（見原審卷第163頁）亦徵告訴人亦坦承先前所言，與
    昏迷之狀態有異。
(三)此外，佐以告訴人與被告為性交前，與被告等人自當天下午
    1時半許，至6、7時間，連續喝酒逾5個小時，及告訴人事後
    自承當時酒醉，則其性交後身心疲累狀況，亦有可能因酒精
    作用所致。
八、告訴人指訴曾因被告之強暴行為而尖叫反抗，且上訴意旨或
    請求上訴之理由，固重複提到被告出入動線之疑點，惟本案
    爭點主要在於被告對告訴人為性交行為前之主觀意思及緊密
    於性交行為前之相關肢體接觸方式是否出於暴力。
(一)檢察官問告訴人即證人「妳遭到柯憲達性侵的時候，妳是如
    何反抗他？」證人回答「尖叫」（原審卷第162頁末行至同
    頁反面）。
(二)惟告訴人與被告間，由上開錄音譯文所顯示之對話，告訴人
    並未否定被告所稱由隔壁麵攤進入，及進入過程曾有與張鉦
    榮見面一事（原審卷一第127頁）；而證人張鉦榮亦於檢察
    官偵查時證稱「在下午四點多我到現場時，有看到柯憲達在
    現場，大家有一起喝酒聊天，後來他（柯憲達）就先回改良
    場打卡要先離開，就離開了，【同日下午六點半左右】我要
    離開前都沒有看到他來檳榔攤，但我在要離開檳榔攤時，因
    為肚子餓就先到檳榔攤隔壁的麵攤買麵，【有看到柯憲達坐
    在裡面】…」（見98年度偵字第1842號偵查卷第28頁）已足
    徵被告稱當天下午六點多以後重回告訴人檳榔攤（住處）是
    經由麵店出繞到告訴人住處前門，並不違事實。
(三)本件原審判決理由已分析，被告並未使用強制手段，而告訴
    人亦否認其當時曾陷於酒醉狀態，原審自難逕以評價，原審
    判決自無上訴意旨所稱理由不備之情形。
九、現場留有假陽具等情趣物品，反徵本案性交前被告與告訴人
    之互動關係：
(一)檢察官認被告係畏罪情急而疏未取走，惟被告抗辯是本就要
    帶來送給告訴人。
(二)告訴人於檢察官偵查時經提示警卷按摩棒照片（實即【假陽
    具】之情趣用品），自承「對，案發後並沒有帶走。」檢察
    官進一步問「為何沒有帶走？」告訴人明白答稱「他說要留
    給我，讓我用。」（98年度偵字第1842號偵查卷第12頁）原
    審審判時告訴人亦稱「（問為何在檢察官偵訊中…你會說「
    被告說要留給我，讓我用」？）…印象中好像被告離開的時
    候，有說過這句話。」（原審卷一第153頁）足徵此情，顯
    非檢察官所稱被告犯後情急而疏未取走，可認被告辦解之詞
    非虛。                    
(三)參酌證人周聰順於偵查中證稱「（問：當天你與被害人、柯
    憲達聊天時，有無談到男女色情話題？）我有聽到柯憲達跟
    被害人講色情話題，我聽不下去就走了。」「（問：柯憲達
    跟被害人講什麼？）柯憲達有跟被害人講到按摩棒的事情，
    我聽到後我就走了。」「（問：到底是被告跟被害人講按摩
    棒，還是被害人跟被告講按摩棒的事情？）按摩棒的事情是
    柯憲達先談起的，後來雙方有對話，我聽到後我就走了。」
    （98年度偵字第1842號偵查卷第29頁）。上訴意旨雖攻擊證
    人之精神狀況，並請求傳訊周丁財到庭證言，然證人周丁財
    （即證人周聰順之叔叔）亦於100年11月11日本院審理時到
    庭證稱「（檢察官問：周聰順的頭腦是否清醒？）他發生車
    禍過，他平常看起來正常，說話也正常，工作也會做。」（
    見本院卷第95頁），已見周聰順並無上訴意旨所攻擊之情事
    。再佐以證人於原審審理時亦證稱「（審判長問：被告有說
    你和他、還有老闆娘有在一起喝酒，你還說他們講話很色？
    ）那是後來我普渡下來的時候，聽到那些，我就走了。」（
    原審卷一第192頁反面）及參酌證人於原審法院審判長訊問
    時，能明白區辨「1點多那時候沒有聽到這種話。」（原審
    卷一第192頁反面）足徵證人周聰順具有分別所聽聞言語意
    義之能力，且其陳述，雖經詰問，其證言仍前後一致，自不
    能僅以證人曾發生車禍即否定其證言；且周聰順於偵查、原
    審為證言前，亦均曾具結（見98年度偵字第1842號偵查卷第
    31頁、原審卷一第156頁），與告訴人一方亦屬熟悉，自無
    偏袒被告之虞，可認證人之證言，並無不可信之處。
(四)本案被告與告訴人喝酒過程中既曾經談到假陽具（按摩棒）
    情趣用品之話題，參以被告與告訴人談和解過程時，被告曾
    質稱「妳有一次坐在檳榔攤說，【要就一次讓我們兩個會發
    炎】，我有跟妳說過我沒有那個能耐」，告訴人則回稱「那
    是我和小鳳喝酒時在說姊妹話，你在那邊說什麼？。（被告
    ：我坐在旁邊，妳自己跟我說這樣…）」告訴人則又稱「那
    些過程過去我都不要講，你現在是要承認有沒有？一句話，
    要不然你認為你是畜牲，幹到狗，我也承認，啊【要處理不
    要處理在你啦】。」（原審卷一第124頁反面）足信被告與
    告訴人間為本案性交前，彼此曾有相互關於情欲之言詞互動
    ，尚難逕以現場留下假陽具等情趣物品，即認被告有強暴或
    凌虐告訴人之犯行。
十、上訴意旨及告訴代理人於本院準備程序時，雖均要求檢察官
    向本院聲請傳訊證人「良美」，嗣告訴代理人於100年9月21
    日具狀陳稱不再請求檢察官代為向法院傳訊「良美」（見本
    院卷第81頁）；又依上揭告訴人與被告之錄音譯文內容，及
    綜合參酌本案證人於原審之證述與現場跡證，已足推論案發
    前告訴人與被告之互動情形，且依告訴代理人所述以「良美
    」作為證人所涉及之待證事實與本案犯罪構成要件，並無直
    接關連，可認法院亦無另依職權傳訊之必要，附此敘明。
肆、本件不合刑事訴訟法第300條應變更起訴法條逕為判決之理
    由：
一、按犯罪事實應依證據認定之，無證據不得認定犯罪事實，又
    不能證明被告犯罪或其行為不罰者，應諭知無罪之判決，刑
    事訴訟法第一百五十四條第二項、第三百零一條第一項分別
    定有明文。次按認定不利於被告之事實，須依積極證據，茍
    積極之證據本身存有瑕疵而不足為不利於被告事實之認定，
    即應為有利於被告之認定，更不必有何有利之證據，而此用
    以證明犯罪事實之證據，猶須於通常一般人均不至於有所懷
    疑，堪予確信其已臻真實者，始得據以為有罪之認定，倘其
    證明尚未達到此一程度，而有合理性之懷疑存在，致使無從
    為有罪之確信時，即應為無罪之判決，此有最高法院八十二
    年度臺上字第一六三號判決、七十六年臺上字第四九八六號
    、三十年上字第八一六號等判例意旨可資參照。
二、次按刑事訴訟法第300條固規定法院為有罪之判決，得就起
    訴之犯罪事實，變更檢察官所引應適用之法條。從而，「變
    更檢察官所引用應適用之法條」必須以具體之「犯罪事實」
    為基礎，此犯罪事實必須以已依嚴格證明法則證明為前提要
    件，並非於審理過程主觀上或客觀上出現蛛絲馬跡或於試行
    整理、建構事實時，可疑較合於其他犯罪構成要件，遽謂應
    變更法條，蓋此時僅屬審理或心證建構歷程，尚未達經「嚴
    格證明法則」而確信犯罪事實之階段；亦即在調查、審理過
    程固可能因出現某些用以建構事實之因素或疑點，促使法院
    應謹慎評估是否合於刑事訴訟法第161條、第163條之舉證責
    任等證據法則與整體規範意旨，而啟動職權調查，法院於審
    理過程宜避免主觀因素而陷入糾問司法之結構中。
三、承上，發見真實、公平正義以期毋枉毋縱乃法院為職權調查
    之背後動力，惟刑事訴訟法第161條第1項明文規定「檢察官
    就被告犯罪事實，應負舉證責任，並指出證明之方法。」除
    要求檢察官應負舉證責任，參佐刑事訴訟法第379 條第1項
    第12款之意旨，亦意含法院審理之對象應以檢察官擇為追訴
    之「事項」為準；苟告訴人、檢察官已抉擇出追訴之方向與
    具體事項，被告與辯護人並已就檢察官所追訴事項為辯護，
    縱法院審理過程事先以曉諭可能變更起訴罪名方式，促使被
    告方面預為辯護準備，然此一曉諭，乃在保障被告之訴訟平
    等權、辯護權，並不因此即可認為該事實已經「嚴格證明法
    則之證據調查程序予以建構完成」；因之，必須不同罪名之
    「犯罪構成要件」之「基本事實」或「社會事實」，確屬同
    一，且必能遵行「嚴格之證明法則」，否則此等諭知，經審
    理結果仍無從形成有罪之心證；遑論法院依職權調查證據有
    其範限與前提要件，將因告訴人、檢察官已抉擇其追訴方向
    ，並堅定其請求判決之事項，而更難期能就新罪名部分為舉
    證，此時非但無法達到毋枉毋縱，亦有恣意變更「犯罪事實
    」核心之基本事實（或社會事實）同一性之認定時點，或紊
    亂事實「同一性」之核心本質等虞慮。
四、因之，檢察官據以起訴之犯罪嫌疑事實（請求審判之事項）
    ，經法院調查證據、審理以認定之犯罪事實，其基本事實之
    結構，應以經嚴格證明法則之證據建構犯罪事實。從而，法
    院審判之對象應就起訴書所追訴之事項，認定有無此等犯罪
    事實，苟檢察官所追訴之事項，經證據調查程序，其證據無
    從建構檢察官所欲追訴之犯罪構成要件之基本事實；縱曾有
    相關跡證可隱含其他事實，然於經由證據法則建構事實過程
    時，因追訴之一方，無意放棄其主觀設定之追訴目的（事項
    ），致未能就相關證據進行嚴格證明之調查程序，則公訴意
    旨所稱犯罪嫌疑事實之重要基礎等基本結構因素，顯無從確
    認與建立，自無法建構起訴意旨所稱之犯罪嫌疑事實；亦即
    公訴意旨所稱之某一行為事實，若因公訴意旨所稱之犯罪構
    成要件重要因素，與客觀顯現之事實有缺失或落差之具體情
    形時，殊難建構出公訴意旨所稱之基本事實，此等情形顯足
    使一般人均有所懷疑，而無法確信其已臻真實，因之，既有
    合理性之懷疑存在，致使無從為有罪之確信時，即應為無罪
    之判決；至於被告是否應另負刑責，自應由檢察官重新偵查
    ，殊難由法院以糾問方式，逕以定罪，以免違背刑事訴訟法
    第300條立法之範限與證據法則。
五、本件於原審審理時，被告基於無罪辯護而提出與告訴人之對
    話錄音，經原審勘驗而決定其錄音譯文。
(一)檢察官於原審法院審理時，先行詰問證人即告訴人「妳那時
    候有沒有醉？」告訴人即證人回答「沒有醉」，檢察官又問
    ：「柯憲達行為前，妳的意識清醒的嗎？」證人即告訴人回
    答「清醒的」檢察官問：「所以當時妳有能力來決定要不要
    跟柯憲達發生性關係？」告訴人即證人回答「有」（原審卷
    一第162頁）；既然告訴人當庭自稱性交前並未喝醉，亦稱
    意識清醒，此外檢察官並未就此再表任何意見，足徵告訴人
    代理人、檢察官既均無意續就告訴人當時是否陷於酒醉狀態
    一情為證據補強，或重新檢討是否變更追訴事項。
(二)況且，出現告訴人自承酒後發生性交行為之證據，係被告用
    以反駁告訴人指述有強暴行為之證據；面對被告提出此等有
    利於被告之證據，告訴人、檢察官可能為了建構告訴人所稱
    遭被告強暴之情節，反而忽視或排斥此等證據，亦足徵控方
    無意援引此部分證據，揆以首開證據法則，告訴人代理人、
    檢察官既不願重新檢視證據以重構事實，調整控訴之事項，
    自無從進行嚴格證明之證據攻防程序，法院尚不得援引作為
    論罪之證據。
(三)因之，在上開譯文既已顯示告訴人曾自承酒醉卻又否認，除
    見其指訴情節有虛，足以反證被告並未使用強暴手段外，本
    件檢察官乃至告訴人控訴之核心，仍堅持以刑法第222條罪
    名之犯罪構成要件為請求審判之事項。
(四)此外，起訴書乃至上訴理由書，均無告訴人酒醉事實之敘述
    ，法院自無從逕為就不同罪名之構成要件事實，續行調查斟
    酌。
六、法院之所以發現本案有「告訴人當時可能陷於酒醉狀態」之
    研判，其證據資料係來自於被告作無罪答辯時所使用之資料
    ，並非控方檢察官或告訴人所提出，若將被告無罪抗辯之證
    據，遽然引為認定被告有罪之證據，已有失法院公正之立場
    ；而建構被告犯罪事實之證據，應經嚴格證明，以司法實務
    運作情況而言，若於審理庭時僅形式諭知可能為起訴罪名之
    變更，將使擔任控方之公訴檢察官未能重新彙整證據，自無
    法臨時於審判期日即時舉證論告。從而，若由法院逕依職權
    調查，續行深入探究被告是否觸犯刑法第227條之犯罪構成
    要件，自有違證據法則，更與刑事訴訟法第300條規範要件
    有間。
七、告訴代理人請求上訴之意旨另稱「本件檢察官起訴之事實，
    除妨害性自主罪外，尚於起訴書論及被告強押A女及拉傷告
    訴人手臂，以色情按摩棒戳傷告訴人A女陰道之行為，應另
    論以刑法第302條第1項之剝奪他人行動自由罪及第277條第1
    項之普通傷害罪，原審判決均未於理由敘明其認定無罪之依
    據及理由。」然查，告訴人所指訴「告訴人陰道之撕裂傷造
    成大量出血所受傷害幾乎奪去告訴人之健康」尚與前述告訴
    人事後循性侵害事件之標準作業驗傷所見之陰部驗傷診斷結
    果為「處女膜新裂傷約0.2×1.0cm、左側巴氏腺囊腫約1.0
    ×1.0公分」有間；且此等傷害既屬被告基於與告訴人性交
    之意思，並因性交過程所導致，難認被告於性交過程有另外
    萌生傷害告訴人陰道之犯意；而上開說明告訴人連續飲酒逾
    5小時，其與被告之錄音譯文，自承當時已呈酒醉狀態，不
    生反抗情事，自難認被告與告訴人為性交過程，亦另生妨害
    自由之犯意。
八、因此，被告有無利用告訴人酒醉情形予以性交一情，自宜由
    檢察官重新偵查。              
伍、綜上所述，本案告訴人由社工、法律等專業人員協助所為指
    述，及經由醫療、警方協助搜證，並陪伴、協助到庭，復歷
    經原審法院及本院調查、審理，於綜合告訴人所指案發現場
    與相關證人及現場跡證等直接、間接證據，仍無法證明或建
    構該當告訴人所指訴，並經檢察官起訴請求審理之罪名與犯
    罪構成要件，確實不能證明被告犯罪，可認第一審為被告無
    罪之諭知，認事用法並無不當，自應駁回上訴。
據上論斷，應依刑事訴訟法第373條、第368條，判決如主文。
本案經檢察官崔紀鎮到庭執行職務。
中　　華　　民　　國　 100　　年　　12　　月　　15　　日
                  刑事庭審判長法  官  謝志揚
                              法  官  李水源
                              法  官  黃玉清
以上正本證明與原本無異。
本判決依刑事妥速審判法第9條規定，限制以判決所適用之法令
牴觸憲法、違背司法院解釋及違背判例為由方得上訴。如上訴，
應於收受送達後10日內向本院提出上訴書狀，其未敘述上訴之理
由者，並得於提起上訴狀後10日內向本院補提理由書（均須按他
造當事人之人數附繕本）「切勿逕送上級法院」。
告訴人或被害人如對於本判決不服者，應具備理由請求檢察官上
訴，其上訴期間之計算係以檢察官收受判決正本之日期為準。
中　　華　　民　　國　 100　　年　　12　　月　　15　　日
                              書記官  黃琪瑋

附錄刑事妥速審判法第9條：
除前條情形外，第二審法院維持第一審所為無罪判決，提起上訴
之理由，以下列事項為限：
一、判決所適用之法令牴觸憲法。
二、判決違背司法院解釋。
三、判決違背判例。
刑事訴訟法第三百七十七條至第三百七十九條、第三百九十三條
第一款規定，於前項案件之審理，不適用之。